臺灣臺中地方法院刑事判決　　　　　　　　　　　　　九十一年度訴字第八一一號
　　公　訴　人　臺灣臺中地方法院檢察署檢察官
　　被　　　告　乙○○
右列被告因違反著作權法案件，經檢察官提起公訴（九十年度偵字第三二八九號），
本院判決如左：
    主  文
乙○○成年人與未滿十八歲之人共同以明知為侵害著作權之物，而意圖營利而交付之
方法，侵害他人之著作權為常業，累犯，處有期徒刑壹年肆月。
扣案如附表所示之盜版影音光碟片（ＶＣＤ）共計肆佰拾參片均沒收。
    事  實
一、如附表所示之電影，係美商迪士尼企業股份有限公司（以下簡稱迪士尼公司）及
    如附表所示之公司享有著作財產權之著作物。乙○○曾因賭博案件，經本院以八
    十八年中簡字第二○七六號刑事簡易判決判處有期徒刑六月確定，甫於民國八十
    九年一月十三日執行完畢。猶不知悔改，明知姓名、年籍均不詳之成年男子所持
    以兜售之灌錄上開電影之影音光碟片（ＶＣＤ），每片售價僅新臺幣（下同）三
    十元，遠低於市場上販售之正版影音光碟片（每片售價約六百元），顯係侵害上
    開著作財產權之盜版影音光碟片，竟仍予以販入。復自九十一年二月五日起，以
    每販得一千元可抽取一百元之代價，僱用與其有共同犯意聯絡之未滿十八歲之少
    年許○○（姓名、年籍詳卷），在臺中市各夜市，擺設攤位，以每片一百元之價
    格，販售交付予不特定之人，恃賺取差價為生，每日販售所得約一、二千元。嗣
    於九十一年二月七日晚上七時三十分許，在臺中市○○路夜市，為警當場查獲許
    ○○販賣盜版影音光碟片，並扣得乙○○所有供共同犯罪所用如附表所示之盜版
    影音光碟片共計四百十三片（起訴書誤將未據告訴之四百六十六片列入，而載為
    八百七十九片）。
二、案經迪士尼公司等訴由內政部警政署保安警察第二總隊第三大隊報請臺灣臺中地
    方法院檢察署檢察官偵查起訴。
    理  由
一、訊據被告乙○○對於：曾於右揭時地，以每販得一千元可抽取一百元之代價，僱
    用少年許○○販賣上開盜版影音光碟片。嗣為警查獲，並扣得其所有上開盜版影
    音光碟片之事實，坦承不諱，核與證人即少年許ＯＯ於警詢及本院審理時證述與
    告訴代理人甲○○於警詢及本院審理時之指述相符，並有鑑識報告、有臨檢紀錄
    表各一紙，現場照片八幀在卷可參，復有如附表所示之盜版影音光碟片共計四百
    十三片扣案可佐，是被告之自白應與事實相符。本件事證明確，被告犯行已堪認
    定。
二、（一）查：由上開遭查獲之盜版影音光碟片，數量高達四百十三片（尚有四百六
    十六片未據告訴），且每片係以三十元代價販入，再以一百元之代價販出，與證
    人即少年許○○於警詢時，證稱：渠受僱三日，已販出約五十片等語；及被告於
    本院審理時，供稱：每日販售所得約一、二千元等情，當足認被告確有恃販賣盜
    版影音光碟片，賺取差價所得為生之常業事實。（二）故核被告所為，係犯著作
    權法第九十四條以犯同法第九十三條第三款以同法第八十七條第二款明知為侵害
    著作權之物，而意圖營利而交付之方法，侵害他人之著作權為常業罪。又被告與
    少年許○○就上開犯行，有犯意聯絡及行為分擔，為共同正犯。再者，被告以一
    常業侵害他人之著作權之犯行，同時侵害數著作財產權人之權利，為想像競合犯
    ，應依刑法第五十五條規定，論以情節較重之常業侵害他人之著作權一罪。另被
    告曾因賭博案件，經本院以八十八年中簡字第二○七六號刑事簡易判決判處有期
    徒刑六月確定，甫於八十九年一月十三日執行完畢，有臺灣臺中地方法院檢察署
    刑案資料查註紀錄表、臺灣高等法被告全國前案紀錄表各一紙在卷可參，其於五
    年以內再犯本件有期徒刑以上之罪，為累犯，應依刑法第四十七條規定，加重其
    刑。被告係成年人，其與未滿十八歲之少年許○○共同犯本罪，應依少年事件處
    理法第八十五條第一項規定，加重其刑，並依法遞加重之。爰審酌：被告正值青
    壯，不思向上，因家庭經濟壯況欠佳，始犯本罪，其犯罪動機係圖謀小利，實際
    所獲利益尚非豐鉅，惟販賣數量非屬小量，侵害著作權財產人之利益頗鉅，且損
    及我國致力保護智慧財產權之國際名譽，迄今未能與告訴人達成民事和解，但犯
    罪後坦承犯行，態度良好等一切情狀，量處如主文所示之刑。（三）扣案如附表
    所示之盜版影音光碟片共計四百十三片，係供犯罪所用之物，且為被告所有，業
    據被告供承在卷，應依刑法第三十八條第一項第二款規定，宣告沒收。
據上論斷，應依刑事訴訟法第二百九十九條第一項前段，著作權法第九十四條，少年
事件處理法第八十五條第一項，刑法十一條前段、第二十八條、第五十五條、第四十
七條、第三十八條第一項第二款，判決如主文。
中      華  民      國      九十一      年    五    月      七      日
                                    臺灣臺中地方法院刑事第六庭
                                        法  官  唐  敏  寶
右正本證明與原本無異。
如不服本判決，應於送達後十日內向本院提出上訴狀（須附繕本），上訴於臺灣高等
法院臺中分院。
                                        書記官
中      華      民      國      九十一      年    五    月      七      日
附錄論罪科刑法條
著作權法第八十七條第二款
有下列情形之一者，除本法另有規定外，視為侵害著作權或製版權：
二、明知為侵害著作權或製版權之物而散布或意圖散步而陳列或持有或意圖營利而交
付者。
著作權法第九十三條第三款
有下列情形之一者，處二年以下有期徒刑，得併科新台幣十萬元以下罰金。
三、以第八十七條各款方法之一侵害他人之著作權者。
著作權法第九十四條
以犯第九十一條、第九十二條或第九十三條之罪為常業者，處一年以上七年以下有期
徒刑，得併科新臺幣四十五萬元以下罰金。
